# 开办费弥补亏损

提问人：dongzhaomei 时间：2018-12-20 11:44:35
陈版主： 企业筹建期超过 5 年，经营当年盈利，预计第二年亏损，用于税前抵扣的开办费是用近五年的累计发生额，还是可以用整个筹建期的累计开办费金额呢？另外第一年弥补后剩余可弥补亏损金额可否在以后年度继续弥补亏损。

回答人：chenyiwei
个人理解，取决于开办费的税务处理方式。 根据《关于贯彻落实企业所得税法若干税收问题的通知》（国税函[2010]79号）规定：
企业自开始生产经营的年度，为开始计算企业损益的年度。企业从事生产经营之前进行筹办活动期间发生筹办费用支出，不得计算为当期的亏损，应按照《国家税务总局关于企业所得税若干税务事项衔接问题的通知》(国税函[2009]98号)第九条规定执行。 根据《关于企业所得税若干税务事项衔接问题的通知》（国税函[2009]98号）规定：新税法中开（筹）办费未明确列作长期待摊费用，企业可以在开始经营之日的当年一次性扣除，也可以按照新税法有关长期待摊费用的处理规定处理，但一经选定，不得改变。企业在新税法实施以前年度的未摊销完的开办费，也可根据上述规定处理。
即，筹建期内不计算亏损，而是在开业年度一次性抵减应纳税所得额或者分 3 年抵减应纳税所得额，即抵减开业当年或者开业后 3 年的应纳税所得额。由此造成开业后年度亏损的，按亏损弥补的相关规定处理。